【裁判字號】    97,易,2750
【裁判日期】    970820
【裁判案由】    詐欺
【裁判全文】
臺灣臺中地方法院刑事判決              97年度易字第2750號
公  訴  人  臺灣臺中地方法院檢察署檢察官
被      告  甲○○
選任辯護人  朱文財  律師
            呂秀梅  律師
上列被告因詐欺案件，經檢察官提起公訴（97年度偵字第12194
號），茲被告於準備程序中就被訴事實為有罪之陳述，受命法官
於聽取當事人之意見後，由本院合議庭裁定由受命法官獨任進行
簡式審判程序，判決如下：
    主    文
甲○○幫助意圖為自己不法之所有，以詐術使人將本人之物交付
，處拘役拾日，如易科罰金，以新臺幣壹仟元折算壹日。
    犯罪事實及理由
一、犯罪事實：
    甲○○在可預見其將自己之金融帳戶交付予姓名年籍不詳之
    成年男子使用，足供該成年男子向他人詐騙財物，供匯款之
    用，而其發生並不違背其本意之認識下，竟不顧他人所可能
    遭受財產上損失之危險，容任該成年男子藉以遂行犯罪，並
    基於幫助該成年男子詐欺取財之不確定故意，於民國96年10
    月中旬至同年11月初某日，在其位於高雄市○○○街143號6
    樓之5租屋處，將其先前所申請開設之臺灣新光商業銀行左
    營華夏路分行（下稱新光銀行左營華夏路分行）帳號000000
    0000000號帳戶、臺灣郵政股份有限公司高雄左營郵局（下
    稱左營郵局）局號0000000號、帳號0000000號帳戶及中國信
    託商業銀行之帳戶（帳號不詳）之存摺、金融卡及密碼交付
    該成年男子，而以此方式幫助該成年男子詐騙他人財物。嗣
    該成年男子取得前開3帳戶之存摺、金融卡及密碼後，即與
    其所屬之犯罪集團成員共同意圖為自己不法之所有，分別於
    96 年11月26日上午10時許、同日上午11時15分許及同日下
    午2時許，先後撥打電話予丁○○、乙○○及丙○○，向渠
    等謊稱係渠等之朋友，欲向渠等借款，使渠等均陷於錯誤，
    丁○○、丙○○分別將新臺幣（下同）3萬元、2萬元匯入甲○○之前開左營郵局帳戶內，而乙○○則將3萬元匯入甲○○之前開新光銀行左營華夏路分行金融帳戶內。丁○○、乙○○及丙○○匯入各該帳戶內之款項，隨即遭何宜容、謝宜
    娟、黃錫煌及陳秋芬（上揭4人由檢察官另案偵辦起訴）等
    詐欺集團成員提領一空。嗣經丁○○、乙○○及丙○○察覺
    有異而報警循線查獲。
二、證據名稱：
（一）被告甲○○於本院準備程序及審理時為認罪之陳述。
（二）被害人丁○○、乙○○及丙○○於警詢中之指述。
（三）被害人丁○○、丙○○匯款至被告上開左營郵局帳戶內之
      中國信託交易明細、郵政國內匯款執據均影本各1紙、被
      害人乙○○匯款至被告上開新光銀行左營華夏路分行金融
      帳戶之中國信託交易明細影本1紙。
（四）新光銀行左營華夏路分行96年12月20日新光銀華夏路字第
      9600052號函檢附被告帳戶之存款業務往來申請書影本、
      存款約定條款確認書影本、身份證件影本、存摺存款對帳
      單等資料，及臺灣郵政股份有限公司儲匯處96年12月26日
      儲字第0960000249號函檢附被告郵局帳戶之歷史交易清單
      及開戶基本資料影本。
三、查該不詳姓名年籍之成年男子，與數名姓名年籍不詳之成年
    人，共同基於意圖為自己不法之所有，以上開方式多次為詐
    術行為，使被害人丁○○、乙○○及丙○○等人陷於錯誤，
    而依渠等指示匯款，是渠等所為，均係犯刑法第339條第1項
    之詐欺取財罪。被告將其上開金融機構帳戶之存摺及提款卡
    （含密碼）交付予該成年男子供詐騙財物使用，顯係基於幫
    助該成年男子詐欺取財之犯意，且其所為提供前開帳戶之行
    為屬刑法詐欺取財罪構成要件以外之行為，其既以幫助他人
    犯罪之意思而參與犯罪構成要件以外之行為，核其所為，係
    犯刑法第30條第1項前段、第339條第1項之幫助詐欺取財罪
    。被告係以幫助詐欺取財犯罪之意思參與犯罪，為詐欺取財
    之幫助犯，爰依刑法第30條第2項規定，依正犯之刑減輕之
    。又被告1個交付上開金融機構帳戶之行為，同時侵害被害
    人丁○○、乙○○及丙○○3人之財產法益，屬想像競合，
    應從一重之幫助詐欺取財罪處斷。
四、公訴人雖僅就被告提供其新光銀行左營華夏路分行及左營郵
    局帳戶之幫助詐欺取財犯行提起公訴，然檢察官就犯罪事實
    一部起訴者，其效力及於全部；本件被告於該次交付上開2
    帳戶之同時，另有提供帳號不詳之中國信託商業銀行帳戶幫
    助詐欺取財犯行，而此部分之犯罪事實，與前開經公訴人起
    訴而經本院論罪科刑之部分，有包括一罪之關係，本院自應
    就屬於實質上一罪之此部分一併加以裁判，附此敘明。
五、爰審酌被告素行良好，無不良前科紀錄，有臺灣高等法院被
    告前案紀錄表附卷可稽，被告年輕識淺，誤觸法網，且於本
    院審理中已全額賠償被害人丁○○、乙○○及丙○○等3人
    之損失，並取得被害人等之諒解，有簡式審判筆錄1份在卷
    可考，足見被告經本次罪刑之宣告後，已知所警惕，而無再
    犯之虞，暨其將所有之上開帳戶提供予不法份子使用，非惟
    幫助詐騙者遂行詐財目的，同時使詐欺者得以隱匿其真實身
    分，減少遭查獲之風險，愈使其肆無忌憚，助長犯罪之猖獗
    ，破壞社會秩序甚鉅等一切情狀，量處如主文所示之刑，並
    諭知易科罰金之折算標準。
六、依刑事訴訟法第273條之1第1項、第299條第1項前段、第310
    條之2、第454條第1項，刑法第339條第1項、第30條第1項前
    段、第2項、第55條、第41條第1項前段，刑法施行法第1條
    之1第1項、第2項前段，判決如主文。
七、如不服本判決，得於判決書送達之日起10日內，以書狀敘述
    理由，向本院提出上訴（須附繕本）。
中    華    民    國    97    年    8     月    20    日
                  刑事第十三庭  法  官  許月馨
以上正本證明與原本無異。
上訴書如未敘述理由，應於上訴期間屆滿後20日內補提理由書於
本院。
                                書記官  黃美雲
中    華    民    國    97    年    8     月    20    日
附錄論罪科刑法條
中華民國刑法第339條
意圖為自己或第三人不法之所有，以詐術使人將本人或第三人之
物交付者，處5年以下有期徒刑、拘役或科或併科1千元以下罰金
。
以前項方法得財產上不法之利益或使第三人得之者，亦同。
前二項之未遂犯罰之。


司法院資訊處製作；財團法人民間司法改革基金會備份。
